---
title: "Minu trennide visualiseerimine"
---

Tee kõigist oma Endomondos salvestatud trennidest small multiples maps grafaikud.
Aluseks on võetud: https://github.com/marcusvolz/strava

```{r}
library(tidyverse)
library(trackeR)
library(jsonlite)
library(lubridate)
library(patchwork)

```

Koosta listid kõigist json (kirjeldus) failidest.
```{r}
failid <- list.files("data/endomondo/Workouts/", full.names = TRUE) %>% 
  as.tibble()

json_failid <- failid %>% 
 filter(str_detect(value, "json")) %>% 
  pull(value)
```

Funktsioon, mis laeb json failidest ainult spordiala ja faili nime.
```{r}
lae_spordiala_nimi <- function(x){
  
  raw_json <- read_json(x)
  
  spordiala <- raw_json[[1]][["sport"]]
  
  distants <- raw_json[[7]][["distance_km"]]
  
  df <- tibble(spordiala,
               distants,
               fail = x)
  
  return(df)
}

lae_spordiala_nimi_possibly <- possibly(lae_spordiala_nimi, NULL)
```

Lae kõigi oma Endomondo trennide spordialad
```{r}
koik_trennid <- map_df(json_failid, lae_spordiala_nimi_possibly)
```

Spordialade jaotus
```{r}
koik_trennid %>% 
  group_by(spordiala) %>% 
  summarise(distants = round(sum(distants, na.rm = TRUE), 0),
            n = n()) %>% 
  arrange(desc(n))
```

Koosta funktsioon tcx failide laadimiseks
```{r}
lae_tcx <- function(x){
  df <- readTCX(x)
      
  df %>%
    mutate(fail = x)
}

lae_tcx_possibly <- possibly(lae_tcx, NULL)
```


## Orienteerumised

Lae kõigi oma orienteerumiste trackid
```{r}
# loetelu path-dega
orienteerumised_path <- koik_trennid %>% 
  filter(spordiala == "ORIENTEERING") %>% 
  mutate(fail = str_replace(fail, "json", "tcx")) %>% 
  pull(fail)

# lae trackid
orienteerumised_track <- map_df(orienteerumised_path, lae_tcx_possibly)
```

tutvu_andmetega
```{r}
glimpse(orienteerumised_track)
```

Jäta alles ainult esimene, viimane ja iga 5-s punkt, et andmemahtu vähendada
```{r}
orienteerumised_5 <- orienteerumised_track %>% 
  group_by(fail) %>% 
  mutate(row = row_number(),
         keep = case_when(row == 1 ~ 1,
                          row == max(row) ~ 1,
                          row %% 5 == 0 ~ 1,
                          TRUE ~ 0)) %>% 
  ungroup() %>% 
  filter(keep == 1) %>% 
  mutate(aasta = as.factor(year(time)))
```


Visualiseeri kõik oma orienteerumised
```{r fig.height=8, fig.width=8}
orienteerumised_5 %>% 
  ggplot(aes(longitude, latitude, group = fail, colour = aasta)) +
  geom_path(size = 0.35, lineend = "round") +
  facet_wrap(~fail, scales = "free") +
  theme_void() +
  theme(panel.spacing = unit(0, "lines"),
        strip.background = element_blank(),
        strip.text = element_blank(),
        plot.margin = unit(rep(1, 4), "cm"),
        legend.title = element_blank(),
        legend.position = "bottom")
```


## Jooksmised

Lae kõigi oma jooksmiste trackid
```{r}
# loetelu path-dega
jooks_path <- koik_trennid %>% 
  filter(spordiala == "RUNNING") %>% 
  mutate(fail = str_replace(fail, "json", "tcx")) %>% 
  pull(fail)

# lae trackid
jooks_track <- map_df(jooks_path, lae_tcx_possibly)
```

tutvu_andmetega
```{r}
glimpse(jooks_track)
```

Jäta alles ainult jooksud 5+ km
Jäta alles ainult esimene, viimane ja iga 5-s punkt, et andmemahtu vähendada
```{r}
alla_5_jooks <- koik_trennid %>% 
  mutate(fail = str_replace(fail, "json", "tcx")) %>% 
  filter(spordiala == "RUNNING",
          distants < 5) %>% 
  pull(fail)

jooks_5 <- jooks_track %>% 
  filter(!fail %in% alla_5_jooks) %>% 
  group_by(fail) %>% 
  mutate(row = row_number(),
         keep = case_when(row == 1 ~ 1,
                          row == max(row) ~ 1,
                          row %% 5 == 0 ~ 1,
                          TRUE ~ 0)) %>% 
  ungroup() %>% 
  filter(keep == 1) %>% 
  mutate(aasta = as.factor(year(time)))

jooks_5
```

Koosta eraldi pilt aastaarvudega, et see hiljem legendiks grafaiku külge panna.
Asukohad on katsetamistega välja timmitud.
```{r}
labels <- tribble(
  ~x, ~y, ~label,
  0, 0, "2011",
  0, -1, "2012",
  0, -3, "2013",
  0, -5, "2014",
  0, -7.5, "2015",
  0, -10, "2016",
  0, -12, "2017",
  0, -14, "2018",
)

aastad <- labels %>% 
  ggplot(aes(x, y)) +
  geom_text(aes(label = label, colour = label), size = 5) +
  theme_void() +
  guides(colour = "none") +
  theme(plot.margin = unit(c(-2, 0, 0, 0), "cm"))
```


Visualiseeri kõik oma jooksud
```{r}
# random_fail <- jooks_5 %>%
#   distinct(fail) %>%
#   sample_n(100) %>%
#   pull(fail)

jooksud <- jooks_5 %>%
  # filter(fail %in% random_fail) %>%
  ggplot(aes(longitude, latitude, group = fail, colour = aasta)) +
  geom_path(size = 0.35, lineend = "round") +
  facet_wrap(~fail, scales = "free", ncol = 15) +
  theme_void() +
  guides(colour = "none") +
  theme(panel.spacing = unit(0, "lines"),
        strip.background = element_blank(),
        strip.text = element_blank(),
        plot.margin = unit(rep(1, 4), "cm"),
        aspect.ratio = 1)
```

Pane kokku legend ja jooksude grafaik
```{r fig.height=28, fig.width=10}
jooksud_plot <- wrap_plots(aastad, jooksud, widths = c(1, 20))

ggsave(jooksud_plot, filename = "output/jooksud.png", dpi = 90,
       width = 10, height = 28)

jooksud_plot
```
